臺灣桃園地方法院民事裁定
111年度抗字第110號
抗  告  人  聯邦商業銀行股份有限公司


法定代理人  林鴻聯  


相  對  人  大角實業有限公司

兼
法定代理人  謝鴻志  
相  對  人  簡利和  
上列當事人間請求本票裁定事件，抗告人對於民國111年6月14日
本院111年度票字第1655號裁定提起抗告，本院裁定如下：
    主  文
原裁定廢棄。
相對人共同簽發如附表所示本票，其中之新臺幣陸拾肆萬玖仟柒
佰伍拾壹元，及自民國一一一年三月二十一日起至清償日止，按
週年利率百分之二點七五計算之利息，准予強制執行。
聲請程序費用新臺幣壹仟元及抗告程序費用新臺幣壹仟元由相對
人連帶負擔。
    理  由
一、抗告意旨略以：原裁定以抗告人所執相對人簽發如附表所示
    之本票（下稱系爭本票），未記載「無條件擔任支付」之事
    項，不符合票據法第120條第1項第4款所明定法定應記載事
    項為由，認系爭本票屬無效，而裁定駁回抗告人之請求。然
    依民國75年1月10日（75）廳民一字第1405號法律問題座談
    意旨、最高法院85年台抗字第358號裁定意旨，票據法第120
    條第1項僅規定本票應記載「左列事項」，並非規定應記載
    「左列文字」，本票內容如已記載本條所規定事項，即屬票
    據法上之本票。故本票只要記載「憑票准於中華民國○年○月
    ○日支付」，而未附有條件，即與票據法第120條第1項第4款
    所規定之無條件擔任支付內容相符，自屬票據法上之本票，
    本票上明載無條件擔任支付字樣僅係重申其義而已，不得以
    本票上未明載無條件擔任支付字樣，逕認本票無效。從而，
    抗告人所執系爭本票既已記載「憑票准於中華民國○年○月○
    日支付」之字樣，且系爭本票上亦無額外附加生效條件，系
    爭本票即屬票據法上之本票，為有效之票據。原裁定駁回抗
    告人之聲請，顯有違誤，爰依法提出抗告，請求廢棄原裁定
    等語。
二、按票據法第120條第1項固規定本票上應記載表明其為本票之
    文字、一定金額、無條件擔任支付及發票年、月、日等事項
    ，惟該條僅規定本票應記載「左列事項」，並非規定應記載
    「左列文字」，故當事人所簽發之票據雖未記明「無條件擔
    任支付」字樣，但在格式及意義上已符合上開規定意涵者，
    即應認為具有本票之效力（最高法院85年度台抗字第358號
    裁定、司法院75年廳民一字第1405號函意旨參照）。又執票
    人依票據法第123條規定，向發票人行使追索權，聲請法院
    裁定許可對發票人強制執行時，如本票有約定利息者，得請
    求其利息，此觀票據法第124條準用同法第97條第1項第1款
    規定自明。
三、經查，相對人共同簽發之系爭本票固無「無條件擔任支付」
    字樣，但俱已載明「憑票准於中華民國○年○月○日支付聯邦
    商業銀行」等語，有系爭本票影本在卷可稽（見原審卷第5
    頁），可見其支付並未附任何條件，在解釋上即應認具有「
    無條件擔任支付」之意涵在內；另系爭本票於原審聲請時未
    載到期日，應視為見票即付，執票人自得隨時向發票人請求
    付款，並已載明免除作成拒絕證書，受款人於提示未獲付款
    後，向發票人行使追索權，核無不合。又系爭本票載明：本
    票據利息自發票日起依中華郵政股份有限公司二年期定儲金
    機動利率0.845％加碼年息1.905％計息（目前年息為2.75％）
    按月計付等語，有系爭本票影本在卷可稽（見原審卷第5頁
    ）堪可認定，是系爭本票已約定利息為年息2.75％，形式上
    復已經記載表明其為本票之文字、一定之金額、受款人、發
    票年、月、日等事項，縱未明載「無條件擔任支付」字樣，
    揆諸首揭說明，系爭本票其支付並未附以條件，與票據法第
    120條第1項第4款所定「無條件擔任支付」之記載意義相符
    ，系爭本票仍屬有效，故依形式上觀之，並無不應准許強制
    執行之情形。又抗告人主張相對人因借款而共同簽發系爭本
    票之餘額為新臺幣（下同）649,751元，且抗告人請求利息
    之範圍係在起息日即發票日110年5月19日後，揆諸前揭法條
    意旨，抗告人聲請系爭本票准予強制執行，即無不合。
四、綜上所述，抗告人聲請系爭本票如主文所示金額及利息准予
    強制執行，洵屬有據，應予准許。原裁定未予詳查駁回聲請
    ，尚有未洽，抗告意旨指摘原裁定不當，求予廢棄改判，為
    有理由，爰由本院廢棄原裁定，並裁定如主文所示。
五、據上論結，依非訟事件法第46條、第21條第2項、第24條第1
    項，民事訴訟法第492條、第95條、第78條、第85條第2項，
    裁定如主文。
中　　華　　民　　國　　111 　年　　9 　　月　　30　　日
                  民事第二庭  審判長 法  官　陳振嘉
　　　　　　　　　
　　　　　　　　　　　　　　　　　　 法　官　紀榮泰
　　　　　　　　　　　　　　　　　　
　　　　　　　　　　　　　　　　　   法  官  陳俐文
正本係照原本作成。
本裁定除以適用法規顯有錯誤為理由，不得再抗告；如提再抗告，應於收受送達後10日內，委任律師為代理人向本院提出再抗告狀，並繳納再抗告費新台幣1000元。　　　　　　　　　　　
中　　華　　民　　國　　111 　年　　10　　月　　3 　　日
　　　　　　　　　　　　　　　　　　 書記官  藍予伶
附表：
發票人 發票日 票面金額（新臺幣） 大角實業有限公司、謝鴻志、簡利和 110年5月19日 200萬元